臺灣士林地方法院刑事判決　　　　　　　　　　　　　九十一年度易字第三四三號
　　公　訴　人　臺灣士林地方法院檢察署檢察官
　　被　　　告　彭樂園
右列被告因竊盜案件，經檢察官提起公訴（九十一年度偵字第三二三四號），本院判
決如左：
    主  文
彭樂園踰越安全設備竊盜，處有期徒刑拾月。
    事  實
一、彭樂園前有竊盜前科（不構成累犯），其意圖為自己不法所有，於民國（下同）
    九十年十二月九日某時段，攀爬至甲○○位於台北市○○區○○街二十四巷六弄
    三號二樓租處，趁無人之際，將該處廚房窗戶拆卸下，放置於一樓加蓋平台處後
    ，踰越該窗戶安全設備進入屋內，先後在該屋內之主臥房、客房內翻箱倒櫃搜尋
    財物，其在主臥房內竊取甲○○放置在櫃子上之桶內零錢計約新台幣（下同）三
    千元，及放置在衣櫃皮夾內之美金約五百元，其在客房翻找財物時，打開甲○○
    之母所有、置於床頭櫃旁已一年餘之喉糖鐵盒，倒出發現裡面僅是放置鑰匙等零
    碎物品毫無價值時，即將該喉糖鐵盒丟置於床上，後未再發現任何財物始離去。
    嗣經警據報於現場勘驗時，於上開喉糖鐵盒採得可資比對之指紋二枚，經比對為
    彭樂園所有之指紋而循線查獲。
二、案經台北市政府警察局北投分局報告台灣士林地方法院檢察署檢察官偵查起訴。
    理  由
一、訊據被告彭樂園，矢口否認涉有上開罪嫌，辯稱：伊住在嘉義，案發時伊人在家
    裡，並沒有到現場偷東西，不知何以在現場的喉糖鐵盒上會驗出伊的指紋云云。
    經查：被害人甲○○於九十年十二月九日上午八時許離家，於當日晚上十一時許
    回家時，即發現家中廚房窗戶被拆卸放在一樓加蓋之平台上面，家中被翻箱倒櫃
    ，放置在主臥房櫃子上之桶內零錢約三千元、放在衣櫃皮夾內之美金約五百元均
    失竊，客房亦被翻找過，客房內喉糖鐵盒被打開，裡面鑰匙等零碎物品被倒出，
    鐵盒被丟置在床上，後員警在其住處採獲多枚指紋，然只有在該鐵盒上所採得之
    指紋有驗出來等情，業據被害人陳志誠於警訊、偵查及本院審理中指訴甚詳，對
    於該鐵盒來源及採取指紋經過，陳志誠陳稱：「（採獲指紋的喉糖盒是放在屋內
    的哪壹個房間？）客房，那個房間有時我母親會來住，平常不會有人住。當時喉
    糖是放在床頭櫃旁邊，喉糖盒是我母親的。（喉糖盒從何時開始放在哪裡？）有
    一年多了，裡面已經沒有喉糖，只剩下盒子，裡面是鑰匙等一些小東西，那是我
    母親裝的，喉糖盒平時就放在那裡，我不會去動它。（當天客房有無被翻動的痕
    跡？）有，當天喉糖盒被打開，裡面東西被倒出來，盒子丟在床上，床墊有被掀
    開、移動，櫃子有被打開過。客房裡沒有東西失竊。（客房內有無貴重的東西？
    ）沒有。」、「（你是否知道警察到你家是如何採指紋的？）我當時有在場，警
    察都有採指紋，警察分別在我裝錢的鐵桶、廚房磁磚、錶盒上及其他地方採指紋
    。後來我去警局時，警察有告訴我，除了喉糖上採的指紋外，其他的指紋都不能
    辨識。（採到指紋的喉糖盒是否你媽媽帶來的？）是的。」（均見本院九十一年
    五月二十三日審理筆錄），而員警將在現場採獲之指紋送往內政部警政署刑事警
    察局鑑驗結果為：「送鑑五張指紋膠片上可資比對編號２指紋二枚，經輸入電腦
    比對結果，分別與本局檔存彭樂園指紋卡之左食、左環指指紋相符；餘指紋，因
    紋線模糊不清或特徵點不足，無法比對。」，有該局九十一年一月三十一日（九
    十一）刑紋字第一六三二八號鑑驗書一份附卷可稽，是若非被曾摸觸過該喉糖鐵
    盒，當無在上面留下指紋之可能，而該鐵盒既係被害人之母所有，且放置在上開
    屋內客房已一年餘，則被告要在該鐵盒上留下指紋，勢必要進入房內觸碰始有可
    能，然被告自承不認識屋主，更遑論其母，是若非被告確曾於上開時間侵入被害
    人住處行竊，否則豈有觸碰該鐵盒上並留下指紋之機會？所辯不足採信。況被告
    於本院初訊時，尚且否認曾於九十年間到過台北市北投區，經本院提示台灣士林
    地方法院檢察署九十年度偵字第三六一二號不起訴處分書時，其始承認確曾於九
    十年三月二十日晚上九時三十分許，到台北市○○區○○路八九號被害人高明德
    住處破壞該處之鐵窗意圖入內行竊未果，即被發現之事實（該案檢察官認被告雖
    已侵入被害人住處並破壞門窗，然尚未著手於竊取財物之翻動搜尋，而不成立竊
    盜罪，因之為不起訴處分），有該署不起訴處分書一份在卷可參，可見被告之住
    所地雖在嘉義縣，然其對於台北市北投區並非全然陌生，否則其前次當無選擇該
    區行竊之可能，益徵其本次再度遠從嘉義縣至該區行竊並非全然無因，所辯不足
    採信，本案事證明確，被告犯行洵堪認定。
二、核被告所為，係犯刑法第三百二十一條第一項第二款踰越門扇之加重竊盜罪。爰
    審酌被告之素行不佳、侵入民宅行竊，嚴重擾亂居家安寧，另其所犯情節、所生
    損害、犯後否認犯行，不見悔意等一切情狀，量處如主文所示之刑，以資懲儆。
據上論斷，應依刑事訴訟法第二百九十九條第一項前段，刑法第三百二十一條第一項
第二款，判決如主文。
本案經檢察官楊淑芬到庭執行職務。
中      華      民      國      九十一      年      六      月    六    日
                                        臺灣士林地方法院刑事第四庭
                法  官  楊  迺  伶
右正本證明與原本無異。
如不服本判決，應於判決送達後十日內，向本院提出上訴狀。
                                            書記官  趙  彩  彤
中      華      民      國      九十一      年      六      月    十    日
附錄論罪科刑法條：
刑法第三百二十一條第一項
犯竊盜罪而有左列情形之一者，處六月以上五年以下有期徒刑：
一、於夜間侵入住宅或有人居住之建築物、船艦或隱匿其內而犯之者。
二、毀越門扇、牆垣或其他安全設備而犯之者。
三、攜帶兇器而犯之者。
四、結夥三人以上而犯之者。
五、乘火災、水災或其他災害之際而犯之者。
六、在車站或埠頭而犯之者。
